【裁判字號】    97,易,464
【裁判日期】    970711
【裁判案由】    詐欺
【裁判全文】
臺灣桃園地方法院刑事判決               97年度易字第464號
公  訴  人  臺灣桃園地方法院檢察署檢察官
被      告  甲○○
                      號
上列被告因詐欺案件，經檢察官提起公訴（96年度偵字第26692
號），被告於準備程序進行中就被訴事實為有罪之陳述，經本院
合議庭裁定由受命法官獨任行簡式審判程序審理，本院判決如下
：
    主  文
甲○○幫助意圖為自己不法之所有，以詐術使人將本人之物交付
，處有期徒刑貳月，如易科罰金，以新臺幣壹仟元折算壹日。緩
刑貳年。未扣案之聯邦商業銀行內壢分行（帳號：000000
000000號）戶名甲○○之提款卡壹張沒收。
    事  實
一、甲○○明知詐騙集團或不法份子為掩飾不法行徑，避免執法
    人員之追究及處罰，經常利用他人之金融機構帳戶資料隱匿
    犯罪所得，因此，依一般社會生活之通常經驗，可預見將自
    己之銀行帳戶存摺、提款卡及密碼提供他人使用，將幫助他
    人實施詐欺犯罪，竟基於縱他人以其金融帳戶實施詐欺亦不
    違其本意之幫助犯意，於民國96年10月3 日某時，在桃園縣
    中壢市中壢火車站前之肯德基速食店內，將其所申請聯邦商
    業銀行內壢分行（下稱聯邦銀行）帳號第000000000000號帳
    戶之提款卡、密碼及身分證影本，交付予真實姓名年籍不詳
    之成年男子，以此方式幫助其向他人詐取財物。嗣該男子取
    得甲○○上開帳戶之提款卡等物後，即與所屬之犯罪集團成
    員共同基於意圖為自己不法所有之犯意聯絡，於96年10月3
    日晚間7 時30分許，由真實姓名年籍不詳、自稱為網路賣家
    之女子，撥打乙○○之電話，佯稱其網路購物之匯款有問題
    ，再由另名真實姓名年籍亦不詳、自稱為第一商業銀行陳專
    員之人士，以電話指示乙○○操作提款機，致乙○○陷於錯
    誤，依指示於同日晚間8 時50分、8 時59分及9 時4 分，分
    別匯款新台幣（下同）9 萬6000元、5 萬2000元及1 萬4000
    元至甲○○所有之上開帳戶內，嗣乙○○發覺受騙，始報警
    處理。
二、案經桃園縣政府警察局中壢分局報請臺灣桃園地方法院檢察
    署檢察官偵查起訴。本院合議庭依被告於準備程序中就被訴
    事實為有罪之陳述，裁定由受命法官獨任進行簡式審判程序
    。
    理  由
一、認定事實所憑之證據及理由：
  (一)上揭犯罪事實，業據被告甲○○於本院準備程序、審理時均
    供承不諱，核與證人乙○○、黃如甄於警詢之證詞相符，此
    外復有匯款明細表、被告所有上開帳戶之開戶基本資料、歷
    史交易明細資料在卷可參，足認被告上開自白與事實相符，
    堪予採信。
  (二)綜上，本件事證明確，被告犯行已堪認定，自應依法論科。
二、論罪科刑之依據：
    按幫助犯之成立，主觀上行為人須有幫助故意，客觀上須有
    幫助行為，意即需對於犯罪與正犯有共同之認識，而以幫助
    之意思，對於正犯資以助力，而未參與實施犯罪之行為者而
    言（參照最高法院75年度臺上字第1509號、88年度臺上字第
    1270號判決意旨）。核被告將其所銀行帳戶之提款卡交予詐
    騙集團成員作為詐騙財物之用，被告顯係基於幫助他人詐欺
    財物之犯意，且所為提供銀行帳戶之提款卡予他人之行為，
    亦屬刑法詐欺罪構成要件以外之行為，其既以幫助他人詐欺
    之意思而參與犯罪構成要件以外之行為，係犯刑法第30條第
    1 項前段、刑法第339 第1 項之幫助詐欺罪，並依刑法第30
    條第2 項之規定減輕其刑。爰審酌被告任意提供銀行帳戶之
    提款卡予他人使用，造成犯罪偵查困難，幕後犯罪人得以逍
    遙法外，致使此類犯罪手法層出不窮，嚴重危害交易秩序與
    社會治安，及其素行、犯後終能坦承犯行，犯後態度尚佳等
    一切情狀，量處如主文所示之刑，並依刑法第41條第1 項前
    段，諭知易科罰金之折算標準。又被告甲○○於少年時雖有
    非行，惟成年後並無前科，有臺灣高等法院被告前案紀錄表
    在卷可稽，其因一時失慮，偶罹刑典，經此刑之宣告後，應
    知警惕而無再犯之虞，本院認所宣告之刑以暫不執行為適當
    ，併予宣告緩刑2 年，以啟自新。被告交付予詐欺集團成員
    所使用之上揭銀行之提款卡一張，係被告所有供犯本案之罪
    所用之物，雖未扣案，然尚乏證據證明業已滅失，爰併依刑
    法第38條第1 項第2 款之規定，併予宣告沒收。
四、據上論斷，應依刑事訴訟法第273 條之1 第1 項、第299 條
    第1 項前段，刑法第339 條第1 項、第30條第1 項前段、第
    2 項、第41條第1 項前段、第74條第1 項第1 款、第38條第
    1 項第2 款，刑法施行法第1 條之1 第1 項、第2 項前段，
    判決如主文。
本案經檢察官丁俊成到庭執行職務
中    華    民    國    97    年    7    月    11    日
                  刑事第六庭    法  官  宣玉華
以上正本證明與原本無異。
如不服本判決，應於判決送達後10日內向本院提出上訴狀（應附
繕本），其未敘述上訴理由者，應於上訴期間屆滿後20日內補提
理由書狀於本院，上訴於臺灣高等法院。
                                書記官  楊郁馨
中    華    民    國    97    年    7    月    14    日
附錄：本案論罪科刑法條全文
中華民國刑法第339條
（普通詐欺罪）
意圖為自己或第三人不法之所有，以詐術使人將本人或第三人之
物交付者，處5 年以下有期徒刑、拘役或科或併科1 千元以下罰
金。
以前項方法得財產上不法之利益或使第三人得之者，亦同。
前二項之未遂犯罰之。


司法院資訊處製作；財團法人民間司法改革基金會備份。
